# 看到一个对赌条款，但搞不懂此条款的目的，求指教

提问人：风流宁采臣 时间：2014-10-29 00:03:34
这个对赌协议的背景大概是，投资机构向某企业增资并提供借款，投资的同时同企业和企业控股股东签署对赌协议包括，业绩补偿，差额补偿等。其中一个条款是：“增资方在向第三方转让股份时，有权要求控股股东同时转让股份”，这个条款不是很懂，希望得到达人的指点！！！

回答人：chenyiwei
这个第三方（受让方）和增资方、控股股东是什么关系？另外转让价格和所转让的股权比例如何约定？是否意味着一旦对赌失败，控股股东将丧失对该公司的控制权？